【裁判字號】    99,家聲,62
【裁判日期】    990324
【裁判案由】    聲請核定遺產管理人報酬
【裁判全文】
臺灣屏東地方法院民事裁定              99年度家聲字第62號
聲  請  人  余景登律師（即被繼承人甲○○之遺產管理人）
上列聲請人聲請酌定遺產管理報酬事件，本院裁定如下：
    主  文
本件遺產管理人之報酬為新臺幣壹萬陸仟元；就遺產管理之代墊
費用為新臺幣參仟捌佰貳拾元。
程序費用新臺幣壹仟元由被繼承人甲○○之遺產負擔。
    理  由
一、聲請意旨略以：鈞院前以98年度財管字第28號民事裁定指定
    聲請人為被繼承人甲○○之遺產管理人，嗣聲請人就任遺產
    管理人後，依法進行查明被繼承人之遺產等各項職務之進行
    ，並依法對被繼承人之繼承人、債權人及受遺贈人為公示催
    告，因該被繼承人並無親屬會議可資酌定報酬數額，爰聲請
    本院核定遺產管理人之報酬，另聲請人就本件管理遺產期間
    ，代墊登報等費用共新臺幣（下同）3,820 元，特為本件聲
    請等語。
二、按遺產管理人得請求報酬，其數額由親屬會議按其勞力及與
    被繼承人之關係酌定之。依本法之規定應開親屬會議時，由
    當事人、法定代理人或其他利害關係人召集之。親屬會議不
    能召開或召開有困難時，依法應經親屬會議處理之事項，由
    有召集權人聲請法院處理之。依民法第1132條第2 項規定，
    聲請法院處理下列各款所定應經親屬會議處理之事件，由被
    繼承人住所地之法院管轄：(三)民法第1183條所定遺產管理人
    報酬之酌定，民法第1183條、第1129條；第1132條第2 項及
    非訟事件法第166 條第1 項第6 款分別定有明文。故法院選
    任之遺產管理人得聲請法院酌定其報酬及支出之必要管理費
    用，惟本案並無親屬會議可資酌定報酬數額，是遺產管理人
    自得向被繼承人住所地之法院聲請酌定遺產管理人之報酬。
三、經查，聲請人主張其業經本院以98年度財管字第28號民事裁
    定選任為被繼承人甲○○之遺產管理人，及就任遺產管理人
    後，聲請人進行之管理工作包括搜索財產、公示催告、遺產
    管理登記、登報，日後尚有清償債權等工作待進行，且於管
    理遺產期間，為被繼承人甲○○代墊費用3,820 元一節，業
    據提出本院98年度財管字第28號裁定暨確定證明書、本院98
    年度家催字第144 號民事裁定、中華日報刊登廣告證明單、
    本院自行收納款項統一收據、廣告費收據、財政部高雄市國
    稅局財產歸屬資料清單、財政部臺灣省南區國稅局遺產稅免
    稅證明書等件影本為證，並經本院依職權調閱本院98年度財
    管字第28號民事卷宗查核屬實。是本院斟酌本件聲請人處理
    遺產時間及管理遺產之工作內容，認酌給聲請人管理報酬
    16,000元，如後續再有其他管理支出部分，聲請人應於管理
    完成後，再由法院裁定核准，爰依上開規定，依聲請裁定如
    主文所示。
四、依非訟事件法第166 條第2 項，裁定如主文。
中    華    民    國    99    年    3     月    24    日
                        家事庭法  官  趙家光
以上正本係照原本作成。
如不服本裁定應於送達後10日內向本院提出抗告狀，並繳納抗告
費新臺幣1,000 元。
中    華    民    國    99    年    3     月    24    日
                              書記官  簡慧瑛

司法院資訊處製作；財團法人民間司法改革基金會備份。
